臺灣臺中地方法院刑事判決
111年度交易字第1531號
公  訴  人  臺灣臺中地方檢察署檢察官
被      告  許瑞發


上列被告因公共危險案件，經檢察官提起公訴（111年度速偵字
第4152號），本院判決如下：
    主    文
許瑞發駕駛動力交通工具而吐氣所含酒精濃度達每公升零點二五
毫克以上，處有期徒刑捌月。
    犯罪事實
一、許瑞發明知服用酒類過量不得駕駛動力交通工具，竟仍於民
    國111年9月4日10時許，在臺中市西屯區某工地飲用啤酒，
    其吐氣所含酒精濃度已達每公升0.25毫克以上後，猶基於達
    此狀態仍駕駛動力交通工具之犯意，於111年9月4日13時許
    騎乘車牌號碼000-000號普通重型機車上路，而後於行經臺
    中市○○區○○路000號前時，因臉色泛紅面有酒容為警攔查，
    發現其身上散發酒氣，警員遂於111年9月4日13時23分許以
    酒精檢測器測得許瑞發吐氣所含酒精濃度達每公升0.31毫克
    ，始悉上情。
二、案經臺中市政府警察局第五分局報告臺灣臺中地方檢察署檢
    察官偵查起訴。
    理    由
一、本判決以下所引用被告許瑞發以外之人於審判外之陳述，檢
    察官、被告均不爭執其證據能力，且迄至言詞辯論終結前亦
    未聲明異議，本院審酌上開陳述作成之情況並無違法不當之
    情形或證明力明顯過低之瑕疵，爰依刑事訴訟法第159條之5
     第1項及第2項，認均得為證據。
二、上開犯罪事實，業據被告於警詢、偵訊及本院審理中均坦承
    不諱（見偵卷第38至39、69至70頁、本院卷第29、32頁），
    並有警員職務報告、酒精測定紀錄表、臺中市政府警察局舉
    發違反道路交通管理事件通知單、公路監理電子閘門系統查
    詢資料、車輛詳細資料報表及臺中市政府警察局第五分局取
    締酒後駕車案件檢核表各1份附卷可查（見偵卷第35、41至4
    7、51至52頁），已足認被告之任意性自白應與事實相符。
    是本案事證已臻明確，被告所為上開駕駛動力交通工具而吐
    氣所含酒精濃度達每公升0.25毫克以上之犯行堪以認定，應
    予依法論科。
三、核被告所為，係犯刑法第185條之3第1項第1款駕駛動力交通
    工具而吐氣所含酒精濃度達每公升0.25毫克以上之罪。另被
    告前因公共危險案件，經臺灣高等法院臺中分院以107年度
    交上易字第183號判決判處有期徒刑1年，並經最高法院以10
    7年度台上字第4296號駁回上訴而確定，於109年1月27日徒
    刑執行完畢，此節業據檢察官於本院審理中當庭主張，並為
    被告所不爭執（見本院卷第31至32頁），復有上開案件相關
    書類及臺灣高等法院被告前案紀錄表各1份在卷可佐，已堪
    認定；是被告於受上開徒刑之執行完畢，5年以內故意再犯
    本案有期徒刑以上之罪，為累犯，且依其本案犯罪情節觀之
　　，並無司法院大法官釋字第775號解釋所指應量處最低法定
    刑、且無法適用刑法第59條減輕之情形，爰依刑法第47條第
    1項加重其刑（最高法院109年度台上字第2886號、110年度
    台上字第5660號等判決意旨參照）。
四、爰審酌被告此次酒後駕車已非初犯，其對於不得酒後駕車之
    規範應已知之甚詳，且明知酒精成分對人之意識有不良影響
　　，竟猶枉顧法律禁止規範而犯下本罪，對於交通往來顯已造
    成高度危險，甚為不該，並衡酌本案被告於服用酒類後所駕
    駛交通工具、行駛之道路及其吐氣所含酒精濃度，暨被告犯
    後迭坦承犯行等各情，參以被告除構成累犯外有多次相類公
    共危險前科紀錄之素行，其所受教育反映之智識程度、就業
    情形、家庭經濟及生活狀況等一切情狀（見本院卷第29、33
    頁），暨檢察官具體求刑及被告對於科刑之意見後，量處如
    主文所示之刑，以示懲儆。
據上論斷，應依刑事訴訟法第299條第1項前段，刑法第185條之3
 第1項第1款、第47條第1項，刑法施行法第1條之1第1項，判決
如主文。
本案經檢察官楊凱婷提起公訴，檢察官朱介斌到庭執行職務。
中　　華　　民　　國　　111 　年　　11　　月　　24　　日
                  刑事第十五庭  法  官  陳怡秀
以上正本證明與原本無異。
如不服本判決應於收受送達後20日內向本院提出上訴書狀，並應
敘述具體理由；其未敘述上訴理由者，應於上訴期間屆滿後20日
內向本院補提理由書（均須按他造當事人之人數附繕本）「切勿
逕送上級法院」。
　　　　                        書記官 陳亭卉
中　　華　　民　　國　　111 　年　　11　　月　　24　　日

附錄本案論罪科刑法條：
刑法第185條之3第1項第1款
駕駛動力交通工具而有下列情形之一者，處 3 年以下有期徒刑
，得併科 30 萬元以下罰金：
一、吐氣所含酒精濃度達每公升零點二五毫克或血液中酒精濃度
達百分之零點零五以上。
二、有前款以外之其他情事足認服用酒類或其他相類之物，致不
能安全駕駛。
三、服用毒品、麻醉藥品或其他相類之物，致不能安全駕駛。
因而致人於死者，處 3 年以上 10 年以下有期徒刑，得併科 2
百萬元以下罰金；致重傷者，處 1 年以上 7 年以下有期徒刑，
得併科 1 百萬元以下罰金。
曾犯本條或陸海空軍刑法第 54 條之罪，經有罪判決確定或經緩
起訴處分確定，於十年內再犯第 1 項之罪因而致人於死者，處
無期徒刑或 5 年以上有期徒刑，得併科 3 百萬元以下罰金；致
重傷者，處 3 年以上 10 年以下有期徒刑，得併科 2 百萬元以
下罰金。